【裁判字號】    96,交訴,271
【裁判日期】    970226
【裁判案由】    公共危險等
【裁判全文】
臺灣高雄地方法院刑事判決             96年度交訴字第271號
公  訴  人  臺灣高雄地方法院檢察署檢察官
被      告  丙○○
上列被告因公共危險等案件，經檢察官提起公訴（96年度調偵字
第1060號），嗣因被告就被訴事實為有罪之陳述，本院並聽取當
事人之意見後，改由受命法官獨任依簡式審判程序審理，判決如
下：
    主  文
丙○○駕駛動力交通工具肇事，致人受傷而逃逸，處有期徒刑陸
月。又因過失傷害人，處有期徒刑肆月。應執行有期徒刑捌月。
    事  實
一、丙○○未經考領駕駛執照，於民國96年8 月5 日23時許，駕
    駛車牌號碼7M-0513 號自用小貨車，沿高雄縣鳥松鄉○○村
    ○○路南往北方向行駛。於行經台亞加油站鳥松站前時，本
    應注意汽車行駛時，駕駛人應注意車前狀況，並隨時採取必
    要之安全措施，而依當時天候晴、夜間有照明、柏油路面乾
    燥、無障礙物或其他缺陷、視距良好等一切客觀情狀，並無
    不能注意之情事，竟疏未注意貿然前行，適同向前方有甲○○駕駛車牌號碼YS-3437 號之自用小客車搭載其女乙○○正
    在該處停等紅燈，丙○○因煞閃不及，自後追撞甲○○所駕
    駛之前開汽車，致甲○○及乙○○同受有頸椎損傷合併神經
    學缺損之傷害。詎丙○○明知業已肇事致人受傷，不思下車
    救護傷者，竟置若罔聞，反駕駛原車逃離現場，經現場民眾
    記下前開丙○○車號報予到場處理員警，始循線查悉上情。
二、案經甲○○、乙○○訴由高雄縣政府警察局仁武分局報請臺
    灣高雄地方法院檢察署檢察官偵查起訴。
    理  由
壹、程序方面：
一、按除被告所犯為死刑、無期徒刑、最輕本刑為3 年以上有期
    徒刑之罪或高等法院管轄第一審案件者外，於法院行準備程
    序進行中，被告先就被訴事實為有罪之陳述時，審判長得告
    知被告簡式審判程序之旨，並聽取當事人、代理人、辯護人
    及輔佐人之意見後，裁定進行簡式審判程序；且受命法官行
    準備程序，與法院或審判長有同一之權限；又簡式審判程序
    之證據調查，不受刑事訴訟法第159 條第1 項、第161 條之
    2 、第161 條之3 、第163 條之1 及第164 條至第170 條規
    定之限制，刑事訴訟法第273 條之1 第1 項、第279 條第2
    項前段、第273 條之2 分別定有明文。
二、查被告丙○○所犯係死刑、無期徒刑、最輕本刑為3 年以上
    有期徒刑以外之罪，其於準備程序中就被訴事實為有罪之陳
    述，經法官告知簡式審判程序之旨，並聽取公訴人及被告之
    意見後，經本院裁定由受命法官獨任進行簡式審判程序，合
    先敘明。
貳、實體方面：
一、被告於前揭時、地，因駕駛車號7M-0513 號自用小貨車疏未
    注意車前狀況，致自後追撞停等紅燈之告訴人甲○○所駕駛
    車號YS-3437 號自用小客車，及已知肇事致人受傷之情竟仍
    逃逸等犯罪事實，迭據被告於警詢、偵查中、本院審理中坦
    承不諱，並有告訴人甲○○、乙○○之警詢證述、財團法人
    義大醫院開立之告訴人甲○○、乙○○診斷證明書各1 紙，
    道路交通事故現場圖、道路交通事故調查報告表(一)、(二)各1
    份，道路交通事故現場蒐證相片共15張在卷可佐，互核一致
    ，足認被告自白與事實相符。
二、按「汽車行駛時，駕駛人應注意車前狀況及兩車併行之間隔
    ，並隨時採取必要之安全措施。」為道路交通安全規則第94
    條第3 項所明定，此為一般汽車駕駛人所應注意並確實遵守
    之事項。本件車禍發生時，依卷附道路交通事故調查報告表
    (一)所在，當時為天候晴朗、夜間有照明、視距良好、柏油路
    面乾燥、無障礙或其他缺陷等一切客觀情狀，且依被告之智
    識、能力復無任何不能注意之情事，詎其竟於疏未注意及此
    貿然駕車前行，以致自後追撞告訴人甲○○駕駛之自小客車
    肇事，其有過失已灼然甚明。告訴人甲○○、乙○○確因本
    件車禍，致同受有頸椎損傷合併神經學缺損之傷害，有前開
    財團法人義大醫院診斷證明書在卷可憑，是本件告訴人甲○○、乙○○所受傷害係被告過失行為所致，且具有相當因果
    關係，被告過失傷害犯行自可認定。綜上所述，本件事證明
    確，本件被告過失傷害、肇事逃逸犯行均堪認定，應依法加
    以論罪科刑。
三、核被告前揭所為，係犯刑法第185 條之4 之駕駛動力交通工
    具肇事，致人受傷而逃逸罪；及同法第284 條第1 項前段之
    過失傷害罪。被告以一過失行為，致告訴人甲○○、乙○○
    受有前開傷害而侵害數個同種法益，係以一行為觸犯數罪名
    ，應依刑法第55條規定，從一過失傷害罪名處斷。被告所犯
    上開二罪，犯意各別，行為互異，應予分論併罰。被告未經
    考領適當駕駛執照，已據被告於警詢、偵查中、本院審理中
    供承在卷（請參見警卷第3 頁、偵查卷第5 頁正面、本院卷
    第28頁），復有高雄縣政府警察局舉發違反道路交通管理事
    件通知單影本1 份在卷可憑，竟仍恣意駕車肇事，致告訴人
    甲○○、乙○○受傷，應依道路交通管理處罰條例第86條第
    1 項規定，就其過失傷害罪部分，加重其刑。爰審酌本件被
    告之過失程度、告訴人2 人所受傷勢，及被告駕車肇事致人
    受傷，已生具體危險，竟又不顧告訴人2 人之安危，未予察
    看照護或協助送醫，逕自逃逸，不僅提高告訴人2 人死傷之
    危險，復逃避應負之刑責及增加告訴人等求償之困難，且迄
    今仍未與告訴人2 人達成和解，賠償其等所受損害，其行為
    自應受相當之刑事責罰；併審酌被告犯後始終坦承犯行，且
    無前科，有臺灣高等法院被告前案紀錄表1 件在卷可稽（見
    本院卷第5 頁），素行良好等一切情狀，分別量處如主文所
    示之刑，並定期應執行刑，以示懲儆。
四、據上論斷，應依刑事訴訟法第273 條之1 第1 項、第299 條
    第1 項前段，刑法第55條、第185 條之4 、第284 條第1 項
    前段、第51條第5 款，刑法施行法第1 條之1 ，道路交通管
    理處罰條例第86條第1 項，判決如主文。
五、如不服本判決應於收受本判決後10日內向本院提出上訴書狀
    ，並應敘述具體理由，如未敘述上訴理由者，應於上訴期間
    屆滿後20 日 內補提理由書狀於本院（均須按他造當事人之
    人數附繕本）「切勿逕送上級法院」。
本案經檢察官王邦安到庭執行職務。
中    華    民    國    97    年    2     月    26    日
                    交通法庭  法  官  陳思睿
以上正本證明與原本無異。
中    華    民    國    97    年    2     月    26    日
                              書記官  何慧娟
附錄論罪科刑法條
中華民國刑法第185條之4
駕駛動力交通工具肇事，致人死傷而逃逸者，處 6 月以上 5 年
以下有期徒刑。
中華民國刑法第284條
因過失傷害人者，處 6 月以下有期徒刑、拘役或 5 百元以下罰
金，致重傷者，處1 年以下有期徒刑、拘役或5 百元以下罰金。
從事業務之人，因業務上之過失傷害人者，處 1 年以下有期徒刑
、拘役或1 千元以下罰金，致重傷者，處3 年以下有期徒刑、拘
役或2 千元以下罰金。


司法院資訊處製作；財團法人民間司法改革基金會備份。
